【裁判字號】    94,訴,2352
【裁判日期】    950222
【裁判案由】    搶奪等
【裁判全文】
臺灣板橋地方法院刑事判決              94年度訴字第2352號
    公  訴  人  臺灣板橋地方法院檢察署檢察官
    被      告  乙○○
上列被告因搶奪等案件，經檢察官提起公訴（94年度偵字第1241
6 號）；而本院受命法官行準備程序中，被告為有罪陳述，由本
院合議庭裁定由受命法官獨任進行簡式審判程序，判決如下：
    主  文
乙○○竊盜，累犯，處有期徒刑參月，扣案之鑰匙壹支沒收；又
意圖為自己不法之所有，攜帶兇器，搶奪他人之動產，累犯，處
有期徒刑壹年貳月；扣案之剪刀壹支沒收。應執行有期徒刑壹年
參月。扣案之鑰匙壹支、剪刀壹支均沒收。
    事  實
一、乙○○前因違反毒品危害防制條例案件，經本院於民國（下
    同）九十三年九月三十日以九十三年簡字第三四一二號判處
    應執行有期徒刑九月，如易科罰金，以三佰元折算一日確定
    ，九十三年十二月六日易科罰金執行完畢（於本案構成累犯
    ）。詎乙○○仍未知惕勵，竟基於為自己不法所有之意圖，
    於九十四年七月二十日晚上十一時三十分許，在臺北縣蘆洲
    市○○街二十三巷一號前，以自備之鑰匙一支，竊取陳郭玉
    霞所有並交予甲○○使用、而停放在上開處所之車號：RYC-
    五六二號輕型機車，得手後，供己代步之用。嗣乙○○於九
    十四年七月二十一日凌晨一時二十五分許，騎乘前述機車行
    經臺北縣蘆洲市○○○路三十七號前，因見丙○○單獨行走
    有機可乘，竟另行起意，意圖為自己不法之所有，以騎乘上
    開機車尾隨在丙○○身後之方式，趁丙○○不注意之際，持
    憑自備之剪刀將其皮包肩帶剪斷，搶奪丙○○所有側背於身
    上之皮包乙只（內含郵局金融卡、身分證、健保IC卡及現金
    新臺幣三百元），得手後正欲逃離之際，適丙○○因驚懼大
    聲呼救，黃建儒見狀，隨即騎乘車號：BNB-九○九號機車自
    後追逐乙○○，嗣會同警方於臺北縣蘆洲市○○路一三九號
    前，共同將乙○○制伏，並當場查獲車號：RYC-五六二號輕
    機車一部、鑰匙暨剪刀各一支等物，因而查悉上情。
二、案由臺北縣政府警察局蘆洲分局移請臺灣板橋地方法院檢察
    署檢察官偵查起訴；而乙○○於本院準備程序進行中，就起
    訴所指犯罪事實作有罪的陳述，經本院詳予告知適用簡式審
    判程序的規定，並聽取檢察官、乙○○的意見後，由本院合
    議庭裁定適用簡式審判程序審理。
    理  由
一、訊據被告乙○○對旨揭竊盜、搶奪之犯罪事實，均坦認不諱
    ，核與被害人甲○○、丙○○於警詢中之指述，以及證人黃
    建儒警詢時所為證述情節，互核均屬相符；復有臺北縣政府
    警察局蘆洲分局搜索扣押筆錄、扣押品目錄、贓物認領保管
    單、查獲照片暨扣案之鑰匙、剪刀各一支等，均在卷足為憑
    佐，是被告乙○○所為上開不利於己的自白，核與事實相符
    ，已堪為採信，本案事證積極明確，被告犯行，均足堪認定
    。
二、按剪刀為鐵製工具，客觀上足以對人之生命、身體構成威脅
    ，屬兇器，被告復持以供為搶奪被害人皮包之用，即屬成立
    攜帶兇器搶奪罪。核被告乙○○所為，分係犯刑法第三百二
    十條第一項之竊盜罪暨同法第三百二十六條第一項之加重搶
    奪罪等；起訴所指被告係涉犯刑法第三百二十五條第一項之
    罪一節，業據蒞庭公訴人於本院審理時，明確表示更正為如
    上刑法第三百二十六條第一項規定所示，有本院卷附之九十
    五年二月八日審判筆錄可為參稽，附此敘明。又被告竊取前
    述車號：RYC-五六二號輕機車，係供己代步之用，嗣為圖取
    金錢花用，始另行起意，騎乘上開竊得機車，搶奪他人皮包
    之事實，業據被告於偵查時供承明白在卷，因之，被告所犯
    上開竊盜、加重搶奪二罪，其犯罪意思顯係有所分別，手段
    方式亦不相同，應予分論併罰。再，被告乙○○前因毒品案
    件，經法院判處罪刑，並執行完畢，有本院九十五年二月八
    日列印之臺灣高等法院被告前案紀錄表附卷可參，是其於受
    有期徒刑之執行完畢後，五年以內再犯本件有期徒刑以上之
    罪等，為累犯，均應依刑法第四十七條規定，各加重其刑。
    爰審酌被告有如事實欄所述，經法院判處罪刑執行完畢之前
    科素行，其正值青壯之年，竟不思正途，為圖滿足一己私欲
    ，貪取金錢花用，竊取他人機車，復利用攜帶兇器之方式搶
    奪他人財物，危害社會秩序，並造成被害人身心、財物之損
    害，兼衡酌其犯罪動機、目的與手段方式，竊得財物價值，
    犯罪後尚知坦認犯行之態度，暨綜合偵審程序中之一切情狀
    等，酌情分別量處如主文所示之刑，並定其應執行刑如主文
    欄所示。至扣案之鑰匙、剪刀各一支，均係被告所有，且供
    為本件竊盜、加重搶奪犯行所使用之物，業由被告於本院訊
    問時供明在卷，應依刑法第三十八條第一項第二款規定，均
    宣告沒收之。
據上論斷，應依刑事訴訟法第二百七十三條之一第一項、第二百
九十九條第一項前段，刑法第三百二十條第一項、第三百二十六
條第一項、第四十七條、第五十一條第五款、第三十八條第一項
第二款，罰金罰鍰提高標準條例第一項前段，判決如主文。
本案經檢察官陳鴻濤到庭執行職務。
中    華    民    國    95    年    2     月    22    日
                      臺灣板橋地方法院刑事第七庭
                        法  官  胡 堅 勤
上列正本證明與原本無異。
如不服本判決，應自判決送達後起十日內，向本院提出上訴狀（
應附繕本），上訴於臺灣高等法院。
                        書記官  吳 詩 琳
中    華    民    國    95    年    2     月    22    日
附錄本件論罪科刑法條全文：
中華民國刑法第320條
 (普通竊盜罪、竊佔罪)
意圖為自己或第 3 人不法之所有，而竊取他人之動產者，為竊盜
罪，處五年以下有期徒刑、拘役或五百元以下罰金。
意圖為自己或第 3 人不法之利益，而竊佔他人之不動產者，依前
項之規定處斷。
前二項之未遂犯罰之。
中華民國刑法第326條
 (加重搶奪罪)
犯前條第1 項之罪，而有第321 條第1 項各款情形之一者，處一
年以上七年以下有期徒刑。
前項之未遂犯罰之。


司法院資訊處製作；財團法人民間司法改革基金會備份。
